臺灣臺中地方法院刑事判決　　　　　　　　　　　　九十一年度易字第二二七三號
　　公　訴　人　台灣台中地方法院檢察署檢察官
　　被　　　告　甲○○
右列被告因毒品危害防制條例案件，經檢察官聲請簡易判決處刑（九十一年度毒偵字
第一七五六號），本院沙鹿簡易庭認為不宜適用簡易程序，移送刑事庭改依通常程序
審理，及檢察官移送併辦（九十一年度毒偵字第二一七七號），判決如左：
    主  文
甲○○連續施用第二級毒品，處有期徒刑拾月。扣案之吸食器壹組，沒收。
    事  實
一、甲○○曾先後因施用毒品案件，經二次送觀察、勒戒後，均認無繼續施用毒品之
    傾向，為台灣台中地方法院檢察署檢察官分別於民國八十七年八月六日以八十七
    年度偵字第一四九六五號、八十八年九月七日以八十八年度偵字第一三九一二號
    ，皆不起訴處分確定。惟其又因三犯施用毒品案件，為台灣台中地方法院檢察署
    檢察官訴由本院於九十年五月二十五日以九十年度易字第九八０號判處有期徒刑
    四月，得易科罰金，於九十年六月二十六日確定；並聲請本院裁定令入戒治處所
    施以強制戒治一年。然甲○○於前案判決確定後，在接受強制戒治前，復另行起
    意，施用第二級毒品，再為本院於九十一年一月九日以九十年度易字第三二六七
    號判處有期徒刑六月，得易科罰金確定；至其強制戒治部分，後經本院於九十一
    年一月十五日以九十一年度毒聲字第一二九號裁定停止戒治，付保護管束，期間
    自九十一年二月二十七日起至同年七月二十二日止。乃甲○○仍不知戒除毒癮，
    於保護管束期間內，又基於概括之犯意，連續自九十一年五月十六日起至同年七
    月二十二日止，在其台中縣后里鄉○里村○里路三二號之住處，多次將第二級毒
    品安非他命少許置於玻璃球吸食器內，再於玻璃球吸食器之下方加熱，待安非他
    命霧化成氣體後，以口、鼻吸入之方式，施用第二級毒品安非他命。其間甲○○
    先於九十一年五月十六日九時十七分許，在台灣台中地方法院檢察署接受該署觀
    護人實施定期採尿檢驗，結果呈甲基安非他命陽性反應；復為警於九十一年七月
    二十四日十五時許，在台中縣后里鄉○○路慈德巷四十之三號查獲，扣得其所有
用以施用毒品安非他命所用之吸食器一組，並採尿送檢驗呈甲基安非他命陽性反
    應，而查悉上情。
二、案經台灣台中地方法院檢察署檢察官自動檢舉偵查後，聲請以簡易判決處刑，本
    院沙鹿簡易庭認為不宜適用簡易程序，移送刑事庭改依通常程序審理；及該署檢
    察官移送併辦。
    理  由
一、訊據被告甲○○供述其確有於前揭時地，多次將第二級毒品安非他命置於玻璃球
    吸食器內，於加熱後以口、鼻吸入之方式，連續施用安非他命。經查：(一)被告於
    九十一年五月十六日九時十七分許，在台灣台中地方法院檢察署接受該署觀護人
    實施定期採尿檢驗，結果呈甲基安非他命陽性反應，及於九十一年七月二十四日
    十五時許，在台中縣后里鄉○○路慈德巷四十之三號為警查獲後，經採集其尿液
    送檢驗之結果，亦呈甲基安非他命陽性反應等事實，有「台灣台中地方法院檢察
    署受保護管束人尿液檢體監管紀錄表」、詮昕科技股份有限公司出具之「濫用藥
    物尿液檢驗報告」（見九十一年度毒偵字第一七五六號卷第十一、十二頁）及「
    台中縣衛生局檢驗尿水報告書」（見九十一年度毒偵字第二一七七號影印卷第四
    十頁）各一紙附卷可稽；(二)此外，復有前開扣案之吸食器一組可以佐證，並經被
    告於警、偵訊時均坦承該組吸食器為其所有供施用毒品安非他命之物（見第二一
    七七號影印卷第十二頁背面、第三十二頁）；(三)從上開情節足見被告所坦承連續
    施用第二級毒品安非他命之自白，與事實相符，即得採為證據；(四)另前述被告曾
    二次因施用毒品案件，皆不起訴處分確定，三犯時為本院判處有期徒刑四月，得
    易科罰金確定，並裁定令入戒治處所施以強制戒治一年，惟其於接受強制戒治前
    ，復另行施用第二級毒品，再為本院判處有期徒刑六月，得易科罰金確定，其後
    強制戒治部分，經本院裁定停止戒治，付保護管束，期間自九十一年二月二十七
    日起至同年七月二十二日止等過程，則有台灣台中地方法院檢察署刑案資料查註
    紀錄表、台灣高等法院被告全國前案紀錄表、本院上開刑事判決書、台灣台中地
    方法院檢察署檢察官保護管束指揮書等各一件在卷可憑；(五)綜合上述，本件事證
    明確，被告三犯以上毒品危害防制條例第十條之罪，右開連續施用第二級毒品安
    非他命之犯行，足以認定。
二、核被告甲○○所為，係犯毒品危害防制條例第十條第二項之施用第二級毒品罪。
    其施用毒品安非他命前後持有之低度行為，應為施用之高度行為所吸收，不另論
    罪。被告先後多次施用毒品安非他命之犯行，時間緊接，所犯構成要件相同，顯
    係基於概括之犯意反覆為之，為連續犯，應以一罪論，並加重其刑。爰審酌被告
    前開多次經觀察、勒戒及強制戒治，又屢屢再犯等過程，可見其自制力甚為薄弱
    ，對毒品倚賴至深，無法自拔，因此有使與外界隔絕相當時間之必要，冀其藉以
    反省，遠離毒品；與其本件連續施用毒品約二個月之久，所造成之危害，及犯罪
    之動機、目的、方法、手段、犯後態度等一切情狀，量處如主文所示之刑。至扣
    案之吸食器一組，被告於本院審理時雖否認為其所有，惟此乃被告所有供其施用
    毒品安非他命所用之物，理由前已敘明，其否認之詞不足採信，故依刑法第三十
    八條第一項第二款，併予宣告沒收。
三、末查九十一年度毒偵字第二一七七號移送併辦部分，雖未經起訴，惟因與所起訴
    部分具有連續犯之裁判上一罪關係，屬同一案件，亦為起訴之效力所及，本院乃
    併予審酌。
據上論斷，應依刑事訴訟法第四百五十二條、第二百九十九條第一項前段，毒品危害
防制條例第十條第二項、第二十條第三項前段，刑法第十一條前段、第五十六條、第
三十八條第一項第二款，判決如主文。
中      華  民      國      九十一      年    十一    月    二十    日
                                        法  官  莊  深  淵
右正本證明與原本無異。
如不服本判決，應於送達後十日內向本院提出上訴狀（須附繕本），上訴於台灣高等
法院台中分院。
                                        書記官
中      華      民      國      九十一      年    十一    月    二十    日
附錄論罪科刑法條
毒品危害防制條例第十條第二項：
施用第二級毒品者，處三年以下有期徒刑。
